　　　　　　　　　臺灣高等法院刑事判決
上　訴　人　臺灣桃園地方法院檢察署檢察官
上　訴　人
即　被　告　簡永昌
指定辯護人　李克廉律師
上列上訴人因被告違反毒品危害防制條例案件，不服臺灣桃園地
方法院99年度訴緝字第115號，中華民國100年4月13日第一審判
決（起訴案號：臺灣桃園地方法院檢察署98年度偵字第8703號）
，提起上訴，本院判決如下：
    主  文
原判決關於有罪部分撤銷。
簡永昌犯如附表一所示之罪，各處如附表一所示之宣告刑，沒收
銷燬及沒收之物部分各如附表一所示。應執行有期徒刑伍年，扣
案如附表二所示之物均沒收銷燬，扣案如附表三所示之物均沒收
。販賣毒品所得新臺幣柒仟伍佰元與陳素玲連帶沒收，如全部或
一部不能沒收時，以其財產抵償。
其他上訴駁回。
    事  實
一、簡永昌有施用毒品之惡習。緣有綽號「球球」之成年女子陳
    素玲（69年12月25日生，身分證號碼：Ｚ000000000，現由
    臺灣桃園地方法院檢察署通緝中）在不詳之時間、地點向他
    人購得不詳數量之第二級毒品甲基安非他命後，為簡永昌所
    知悉，簡永昌乃於民國（下同）98年3、4月間多次向陳素玲
    購買第二級毒品甲基安非他命施用（簡永昌於98年4月15日
    施用第二級毒品之犯行，經臺灣桃園地方法院98年毒聲字第
    556號裁定送勒戒所觀察、勒戒確定，嗣因認無繼續施用毒
    品之傾向，於98年7月14日觀察、勒戒執行完畢釋放出所，
    並經臺灣桃園地方法院檢察署檢察官以98年毒偵字第1921號
    為不起訴處分確定）。簡永昌為圖向陳素玲無償取得毒品施
    用，明知甲基安非他命係毒品危害防制條例列管之第二級毒
    品，不得販賣，竟仍與陳素玲共同基於販賣第二級毒品甲基
    安非他命之犯意，分別為下列犯行：
(一)、於98年3月初某日晚間9時許，陳素玲以其持用之門號000000
    0000、0000000000號行動電話與簡永昌所有之門號00000000
    00、0000000000號行動電話聯絡，兩人相約在陳素玲位於桃
    園縣桃園市○○路349號之住處樓下見面後，簡永昌即駕駛
    其所有車牌號碼5L-9955號自小客車搭載陳素玲至桃園縣中
    壢市家樂福賣場附近，販賣價值新臺幣（下同）4,500元、
    重量約1公克之第二級毒品甲基安非他命1包予真實姓名年籍
    不詳之成年男子，並由陳素玲收取價金4,500元，陳素玲則
    無償給予簡永昌不詳數量之第二級毒品甲基安非他命，作為
    酬勞。
(二)、於98年4月初某日晚間10時許，陳素玲以其持用之上揭行動
    電話與簡永昌所有之上揭行動電話聯絡，兩人相約在上址陳
    素玲住處樓下見面後，簡永昌即駕駛上揭自小客車搭載陳素
    玲至桃園縣中壢市龍岡地區某不詳大樓附近，販賣價值3,00
    0元、重量約0.67公克之第二級毒品甲基安非他命1包予真實
    姓名年籍不詳之成年男子，並由陳素玲收取價金3,000元，
    陳素玲則無償給予簡永昌扣案之第二級毒品甲基安非他命2
    小包（見附表二編號1，合計淨重0.7154克、因鑑定用罄0.
    0741克、驗餘淨重0.6413克）、第二級毒品大麻浸膏3小包
    （見附表二編號2，合計淨重1.34公克、空包裝袋總重0.57
    公克），作為酬勞。
(三)、於98年4 月15日某時許，某不詳之成年人先行與陳素玲聯絡
    購買第二級毒品甲基安非他命事宜，經陳素玲以其持用之上
    揭行動電話與簡永昌所有之上揭行動電話聯絡，兩人相約在
    上址陳素玲住處樓下見面後，陳素玲即交付第二級毒品甲基
    安非他命1包（見附表二編號3，淨重0.7574克、因鑑定用罄
    0.0714克、驗餘淨重0.6860克）予簡永昌，並交代簡永昌代
    為將該毒品送交購毒之人，其後該不詳購毒之人即主動撥打
    簡永昌所有之上揭行動電話，與簡永昌聯絡見面地點交貨，
    簡永昌隨即獨自駕駛上揭自小客車至桃園縣八德市○○街43
    號前，欲交付上開甲基安非他命1包予該購買毒品之人，嗣
    於98年4月15日17時30分許，尚未賣出，即經警在桃園縣八
    德市○○街43號前攔檢查獲，並當場扣得如附表二編號3所
    示之第二級毒品甲基安非他命1包、行動電話1支（內含SIM
    卡2張，門號0000000000、0000000000號），而販賣未遂。
    其後警方經簡永昌同意，至其位在桃園縣大園鄉崙后子34
    之2號住處搜索，扣得簡永昌所有如附表二編號1、2所示之
    第二級毒品，以及與販賣毒品事宜無關之削尖吸管2支、毒
    品吸食器2組、分裝袋35個、帳冊1本等物。
二、案經桃園縣政府警察局桃園分局報告臺灣桃園地方法院檢察
    署檢察官偵查起訴。
    理  由
壹、證據能力部分：
    按被告以外之人於審判外之言詞或書面陳述，除法律有規定
    者外，不得作為證據，刑事訴訟法第159 條第1 項固定有明
    文；惟被告以外之人於審判外之陳述，雖不符同法第159 條
    之1至159條之4之規定，而經當事人於審判程序同意作為證
    據，法院審酌該言詞陳述或書面陳述作成時之情況，認為適
    當者，亦得為證據。又當事人、代理人或辯護人於法院調查
    證據時，知有第159條第1項不得為證據之情形，而未於言詞
    辯論終結前聲明異議者，視為有前項之同意，同法第159條
    之5亦定有明文。另鑑於採用傳聞證據排除法則之重要理由
    之一，係因傳聞證據未經當事人之反對詰問予以覈實，若當
    事人願放棄對原供述人之反對詰問時，原則上即可承認該傳
    聞證據之證據能力。經查，本件檢察官、被告簡永昌及其辯
    護人就本件後引之各項證據方法，迄本院言詞辯論終結前均
    未聲明異議（見原審訴緝字卷第45頁背面-第46頁、第51頁
    、第85頁背面-第87頁），審酌此部分證據均無違法取證及
    證明力明顯過低之瑕疵，亦認以之作為證據為適當，故依諸
    上開規定及說明，認此部分證據均具有證據能力。
貳、實體部分：
一、有罪部分：
(一)、上訴人即被告簡永昌對上揭販賣第二級毒品甲基安非他命之
    犯行於偵查及原審審裡時坦承不諱（見偵卷第38-39頁、第
    45頁-第45頁背面、第83-85頁、原審訴緝字卷第84頁背面-
    第85頁、第87頁背面-第88頁背面），此外復有手機門號000
    0000000號、0000000000號、0000000000號之基本資料及98
    年4月15日當日全天之通聯紀錄、查獲現場照片共62張、臺
    灣檢驗科技股份有限公司濫用藥物尿液檢驗報告在卷可稽（
    見偵卷第27 -35頁、第50-57頁、第73之3頁、原審審訴字卷
    第37-44頁）。而扣案如附表二所示之物，分別送請法務部
    調查局濫用藥物實驗室及憲兵司令部刑事鑑識中心鑑定之結
    果，分別含有第二級毒品甲基安非他命及第二級毒品大麻浸
    膏成份，此有該局98年5月19日調科壹字第09823015300號鑑
    定書及該中心98年7月20日憲直刑鑑字第0980001210號毒品
    鑑定書各1紙附卷可稽（見偵卷第74頁、原審審訴字卷第20
    頁），復有行動電話1支（含門號0000000000、0000000000
    號SIM卡2張）扣案可資佐證，足認被告前揭具任意性之自白
    ，核與事證相符，被告上開販賣第二級毒品甲基安非他命之
    犯行，均堪認定。
(二)、被告行為後，毒品危害防制條例第4條、第17條已於98年5月
    20日修正公布，針對當次公布之修正條文，未另訂施行日期
    （至原毒品危害條例第36條所規定：「本條例自公布後六個
    月施行」，核該條文所稱「本條例」係指92年7月9日修正公
    布之該條例，並非指98年5月20日公布之部分修正條文），
    惟法律既經制定或修正並經總統公布，自應依一般原則，自
    公布日起算第三日起發生效力，此經司法院98年6月29日院
    臺廳一字第0980014643號函載明。是98年5月20日修正公布
    之毒品危害防制條例修正條文之生效日期，應自公布日起至
    第三日即98年5月22日發生效力。而被告行為時之毒品危害
    防制條例第4條第2項、第17條分別規定為：「製造、運輸、
    販賣第二級毒品者，處無期徒刑或七年以上有期徒刑，得併
    科新臺幣七百萬元以下罰金。」、「犯第4條第1項至第4項
    、第5條第1項至第4項前段、第6條第1項至第4項、第7條第1
    項至第4項、第8條第1項至第4項、第10條或第11條第1項、
    第2項之罪，供出毒品來源，因而破獲者，得減輕其刑。」
    ，前開條文修正後分別規定為：「製造、運輸、販賣第二級
    毒品者，處無期徒刑或七年以上有期徒刑，得併科新臺幣一
    千萬元以下罰金。」、「犯第4條至第8條、第10條或第11
    條之罪，供出毒品來源，因而查獲其他正犯或共犯者，減輕
    或免除其刑。」，並於第17條第2項增列「犯第4條至第8條
    之罪於偵查及審判中均自白者，減輕其刑。」。被告分別於
    偵查、審判中自白，有修正後毒品危害防制條例第17條第2
    項減輕其刑規定之適用，而修正後毒品危害防制條例第4條
    第2項之規定，僅在得併科之罰金刑部分，較修正前同條項
    規定有所提高。比較修正前後之規定，以98年5月20日修正
    公布之規定（即現行法）對被告較為有利，應適用現行毒品
    危害防制條例之規定。
(三)、論罪科刑部分：
  1.按以幫助他人犯罪之意思，其參與之犯罪行為，為犯罪構成
    要件以外之行為者，始為從犯，如以幫助他人犯罪之意思而
    參與犯罪構成要件之行為者，應以共同正犯論；而販賣毒品
    罪，不以販入後復行賣出為必要，祇要以營利為目的，而有
    販入或賣出二者其一之行為，即足構成，惟如係共同販賣，
    苟非事前謀議，而係於他人販入之後，始共同賣出者，其是
    否既遂，應以賣出行為為準，如係事前即有謀議，而共同販
    入再賣出，縱賣出行為尚未完成，仍應負既遂刑責；販賣毒
    品海洛因，除買方支付價金外，賣方移轉交付毒品與買方，
    為其主要構成要件（參看最高法院93年臺上字第2803號判決
    ）。經查，被告自承其向陳素玲購買毒品時，陳素玲會順便
    委請被告將毒品送去給其他買家（見原審訴緝字卷第87頁背
    面），而本件被告分別於事實欄一、(一)、(二)所載之時、地，
    搭載陳素玲共同前往交易地交付毒品與買家，及於事實欄一
    、(三)所載之時、地，受陳素玲之囑託獨自駕車前往交易地點
    交付毒品與買家，被告之參與行為即已屬販賣毒品之犯罪構
    成要件行為。又查，本件因共犯陳素玲未到案供述販賣毒品
    之細節，且依被告供述之情節，被告平時係向陳素玲購買所
    需施用之毒品，陳素玲與被告應為毒品供應之上下游關係，
    被告僅係為貪圖無償取得毒品以施用，乃應允陳素玲代為送
    交毒品與其他買家，藉此取得充作酬勞之毒品，卷內查無其
    他積極事證可認定被告與陳素玲事前即有謀議共同販入第二
    級毒品甲基安非他命後再賣出，是被告與陳素玲既非事前謀
    議，而係於陳素玲販入第二級毒品甲基安非他命之後，始共
    同賣出者，其是否既遂，應以賣出行為為準，併此敘明。
  2.核被告如事實欄一、(一)、(二)所為，均係犯毒品危害防制條例
    第4條第2項之販賣第二級毒品罪；被告如事實欄一、(三)所為
    ，係犯毒品危害防制條例第4條第6項、第2項之販賣第二級
    毒品未遂罪。被告與陳素玲就上開犯行，有犯意聯絡及行為
    分擔，均為共同正犯。另被告於事實欄一、(二)所載之時、地
    ，因搭載陳素玲共同送交販賣之毒品給買家，而自陳素玲處
    取得在被告住處扣得如附表二編號1所示之第二級毒品甲基
    安非他命2小包、如附表二編號2所示之第二級毒品大麻浸膏
    3小包以為報酬，被告其後持有上開第二級毒品之低度行為
    ，當為販賣第二級毒品之高度行為所吸收；又被告於事實欄
    一、(三)所載之時、地，因受陳素玲囑託送交販賣之毒品，未
    及將毒品交付與買家時即遭查獲，而自被告駕駛之上開車輛
    中扣得如附表二編號3所示之第二級毒品甲基安非他命1 包
    ，其持有該1包第二級毒品之低度行為，亦為販賣第二級毒
    品之高度行為所吸收。檢察官認被告持有扣案之第二級毒品
    之行為，另構成持有第二級毒品罪，容有未合，併予敘明。
    被告所為前開2次販賣第二級毒品既遂及1次販賣第二級毒品
    未遂之犯行，犯意各別，行為互殊，應予分論併罰。
  3.按毒品危害防制條例第17條第2項規定：「犯第4條至第8條
    之罪於偵查及審判中均自白者，減輕其刑。」所謂「偵查及
    審判中均自白」，係指被告於偵查中歷次之陳述，曾經自白
    ，且於各審級審判中歷次之陳述，曾經自白而言。查被告就
    上開販賣第二級毒品甲基安非他命之犯行迭於偵查及原審審
    理時均曾自白不諱，已如上述，被告所犯上開三次販賣第二
    級毒品犯行，均應依法減輕其刑。又按毒品危害防制條例第
    17條第1項規定所稱「供出毒品來源，因而查獲其他正犯或
    共犯者」，減輕或免除其刑，指犯罪行為人供出毒品來源之
    對向性正犯，或與其具有共同正犯、共犯（教唆犯、幫助犯
    ）關係之毒品由來之人的相關資料，諸如其前手或共同正犯
    、共犯之姓名、年籍、住居所或其他足資辨別之特徵等項，
    使調查或偵查犯罪之公務員得據以對之發動調查或偵查程序
    ，並因此而確實查獲其人、其犯行者，始足該當（參看最高
    法院99年臺上字第7606號判決）。經查，被告雖於偵查中供
    出共同正犯陳素玲之姓名、年籍、住所等資料，惟警方循線
    追查後，並未將陳素玲查緝到案，此有桃園縣政府警察局桃
    園分局函文、員警職務報告書及陳素玲之本院被告前案紀錄
    表等件在卷可參（見原審訴緝字卷第63頁-第64頁、第72頁-
    第73頁），是本案難謂有因被告供出毒品來源，而查獲其他
    正犯或共犯之情形，尚無另行適用毒品危害防制條例第17
    條第1項減刑之規定，附此敘明。
  4.原審對被告論罪科刑，固非無見，惟(一)98年5月20日修正公
    布施行之毒品危害防制條例，應自98年5月22日施行，原審
    認係自98年11月20日施行（即依該條例原第36條規定，認定
    自法律公布後六個月施行）；(二)未扣案之車牌號碼5L-9955
    號自小客車，應僅係被告偶而作為販賣毒品之交通工具所用
    ，非屬供販賣毒品罪所使用之交通工具，不能宣告沒收（詳
    如後述），原審予以宣告沒收，容有可議，且被告與共犯陳
    素玲販賣毒品之所得，原審未予宣告沒收，亦有未洽。被告
    就此部分提起上訴，指原審量刑過重（辯護人於本院審理時
    所主張）云云。惟量刑屬法院之職權，且原審判決就被告上
    開三次犯行，適用減刑規定後，分別判決有期徒刑3年7月、
    3年7月、2 年，並定應執行刑為有期徒刑5年，並無失之於
    重之情形，被告上訴理由，並無可採，惟原判決此部分既有
    上述可議之處，應予撤銷改判。審酌被告自身染有毒品之惡
    習，應深切體會毒品足以殘害人之身體健康，竟仍販賣他人
    施用，危害社會治安及國民健康甚深，被告所為誠屬不該，
    惟慮及被告販賣毒品之數量非鉅，與大宗販賣毒品以營利之
    毒販相較，惡性稍輕，又其犯後坦承犯行，知所悔悟，及其
    犯罪之動機、目的、手段、智識程度、販賣毒品之次數、重
    量、所得等一切情狀，就被告三次販賣第二級毒品犯行，分
    別判決如附表一所示之刑。
  5.沒收部分：
  (1)按查獲之第一、二級毒品，不問屬於犯人與否，均沒收銷燬
    之，毒品危害防制條例第18條第1項前段定有明文，且該條
    所稱之「查獲」，係指經有罪判決書事實欄認定與被告犯罪
    事實有關之毒品而言，並不以經扣押者為必要，倘未能證明
    該毒品業已滅失，即應依上開特別規定，諭知沒收並銷燬之
    （參看最高法院91年臺上字第4076號判決）。查扣案如附表
    二編號1、2所示之第二級毒品，係被告為事實欄一、(二)所示
    販賣毒品行為所得之報酬；扣案如附表二編號3所示之第二
    級毒品，係被告為事實欄一、(三)所示販賣毒品行為所欲交付
    買家之毒品，均應依毒品危害防制條例第18條第1項前段之
    規定，分別於被告所犯該等販賣第二級毒品罪名項下宣告沒
    收銷燬之。
  (2)扣案如附表三編號1所示行動電話（含SIM卡2張），為被告
    所有，亦據被告於原審審理時供承在卷（見原審訴緝字卷第
    85頁背面），且係被告為事實欄一、(一)、(二)、(三)各次販賣毒
    品行為用以與共犯陳素玲及購毒買家聯絡販賣毒品事宜，屬
    被告犯販賣第二級毒品罪所用之物，應依毒品危害防制條例
    第19條第1項規定，分別於被告所犯該等販賣第二級毒品罪
    名項下宣告沒收。至共犯陳素玲所持用之門號0000000000號
    、0000000000號及行動電話，因陳素玲未到案說明，且上揭
    門號聲請之基本資料亦無法顯示前開門號之所有人為陳素玲
    （見原審審訴字卷第28頁），是無積極證據證明前揭物品為
    共犯陳素玲所有之物，乃不予宣告沒收。
  (3)扣案如附表三編號2所示之包裝袋係盛裝如附表二編號1所示
    之毒品，屬被告所有；扣案如附表三編號3所示之包裝袋係
    盛裝如附表二編號2所示之毒品，屬被告所有；扣案如附表
    三編號4所示之包裝袋係盛裝如附表二編號3所示之毒品，為
    共犯陳素玲交付予被告，應為共犯陳素玲所有。又依前揭憲
    兵司令部刑事鑑識中心鑑定書載有如附表二編號1、3所示之
    甲基安非他命均係顆粒狀，且可與包裝袋分開秤其淨重，足
    認上開第二級毒品甲基安非他命與包裝用之外包裝袋，均可
    分別與其內容物分離；另依上述法務部調查局濫用藥物實驗
    室鑑定書載有如附表二編號2所示之大麻浸膏淨重1.34公克
    、空包裝袋總重0.57公克，則該大麻浸膏既可與包裝袋分開
    秤其淨重，亦足認上開第二級毒品大麻浸膏與包裝用之外包
    裝袋，可分別與其內容物分離。而外包裝袋主要作用在於包
    裹毒品，防其裸露、潮濕，便於被告盛裝毒品，是就如附表
    三編號2、3、4所示之包裝袋，應依毒品危害防制條例第19
    條第1項前段之規定，分別於被告所犯該等販賣第二級毒品
    罪名項下宣告沒收之。
  (4)被告與共犯陳素玲販賣毒品之所得四千五百元及三千元，應
    分別於其犯罪宣告刑之後諭知分別與共犯陳素玲連帶沒收，
    如全部或一部不能沒收時，以其財產抵償。
  (5)末按「犯第4條之罪所使用之水、陸、空交通工具沒收之。
    」毒品危害防制條例第19條第3項固定有明文，係採義務沒
    收主義，然須屬供販賣毒品罪所使用之水、陸、空交通工具
    ，方能依上開規定宣告沒收（參看最高法院99年臺上字6876
    號判決）。本案未扣案之車牌號碼5L-9955號自小客車被告
    雖自承為其所有（見偵卷第6頁背面），且被告確係駕駛該
    車而為本案犯行，然依被告三次犯行分別駕駛該自小客車攜
    帶少量之毒品前往交付買受人各情觀之，被告駕駛該自小客
    車，要僅屬其個人之代步工具，難謂與販賣毒品行為有何必
    要之直接關聯，自無從遽認係屬上揭所定犯販賣毒品罪所使
    用之交通工具，爰不宣告沒收。至於扣案之削尖吸管2支、
    毒品吸食器2組、分裝袋35個、帳冊1本，雖均屬被告所有，
    然查無事證與本件被告販賣毒品之犯行有關，均不予宣告沒
    收，附此說明。
  6.前述三宣告之刑定其應執行刑為有期徒刑5年，併重為沒收
    銷燬、沒收及抵償之諭知如主文之所示。
二、無罪部分：
(一)、公訴意旨另以：簡永昌明知安非他命係毒品危害防制條例列
    管之第二級毒品，不得販賣，竟仍與陳素玲共同基於販賣第
    二級毒品安非他命之犯意，於上開事實欄一所載三次販賣第
    二級毒品犯行之外，另於98年3月初至98年4月15日止，駕駛
    上揭自用小客車，搭載陳素玲至桃園縣中壢市家樂福賣場附
    近、龍岡附近某大樓等處，販賣安非他命供不詳之人十餘次
    ，事成之後陳素玲即贈與簡永昌安非他命或大麻膏作為代價
    ，因認簡永昌涉犯毒品危害防制條例第4條第2項販賣第二級
    毒品罪嫌云云。
(二)、按犯罪事實應依證據認定之，無證據不得認定犯罪事實；不
    能證明被告犯罪者，應諭知無罪之判決，刑事訴訟法第154
    條第2項、第301條第1項分別定有明文。次按事實之認定，
    應憑證據，如未能發現相當證據，或證據不足以證明，自不
    能以推測或擬制之方法，以為裁判之基礎；又認定犯罪事實
    所憑之證據，雖不以直接證據為限，間接證據亦包括在內，
    然而無論直接或間接證據，其為訴訟上之證明，須於通常一
    般之人不致有所懷疑，而得確信其為真實之程度者，始得據
    為有罪之認定；又認定不利於被告之事實，須依積極證據，
    苟積極證據不足為不利於被告事實之認定時，即應為有利於
    被告之認定，更不必有何有利之證據（參看最高法院40年臺
    上字第86號、76年臺上字第4986號、30年上字第816號判例
    ）。又刑事訴訟法第161條第1項規定，檢察官就被告犯罪事
    實，應負舉證責任，並指出證明之方法，是檢察官對於起訴
    之犯罪事實，應負提出證據及說服之實質舉證責任，倘其所
    提出之證據，不足為被告有罪之積極證明，或其指出證明之
    方法，無從說服法院以形成被告有罪之心證，基於無罪推定
    之原則，自應為被告無罪判決之諭知（參看最高法院92年臺
    上字第128號判例）。
(三)、檢察官認被告涉有上揭十餘次販賣第二級毒品之犯行，無非
    係以：被告之供述、臺灣檢驗科技股份有限公司濫用藥物尿
    液檢驗報告1紙、法務部調查局濫用藥物實驗室鑑定書1紙附
    卷可稽，及扣案之帳冊、第二級毒品大麻浸膏等為其主要論
    據。惟被告堅詞否認有何上揭3次販賣第二級毒品以外之販
    賣第二級毒品安非他命之犯行，並辯稱：伊僅有上開3次與
    陳素玲共同販賣第二級毒品之行為，並無多達十餘次之販賣
    第二級毒品安非他命之行為，而扣案之帳冊僅係伊個人記載
    與他人金錢往來之記錄，扣案如附表二編號2所示之大麻浸
    膏係如事實欄一、(二)所載伊與陳素玲共同販賣毒品之報酬等
    語。
(四)、經查：
  1.被告雖曾於警詢及98年4月16日偵訊時一度供稱：「伊於98
    年3月、4月間幫陳素玲運送販賣之毒品前後應該有十餘次，
    扣案之帳冊其上記載之『S』、『X』、『阿賓』等均係購買
    毒品之客戶，『成衣』係安非他命之代號，『進』係伊跟陳
    素玲拿毒品的次數，『出』是送貨的次數，帳冊上的4,500
    元、3,000元、7000元都是出貨、進貨的記載，這些都是陳
    素玲要伊記載清楚的以免亂掉。」（見偵卷第7-8頁、第39
    頁）。然被告於98年6月30日偵訊及原審審理時即否認扣案
    帳冊上之記載與販賣毒品有關，且僅承認有與陳素玲為上述
    3 次共同販賣第二級毒品之犯行（見偵卷第84頁、原審訴緝
    字卷第44頁背面-第45頁、第84頁背面-第85頁、第88頁背面
    ）。則被告之供詞已有前後矛盾之情形，再者被告於警詢及
    98年4月16日偵訊時僅能含糊供述有販賣第二級毒品之行為
    ，而未能供述各次販賣毒品之時間、地點、價格、數量等毒
    品交易之重要內容與情節，是在欠缺其他必要之證據，以確
    認是否與事實相符之情下，自難以被告曾一度之唯一模糊自
    白，遽認其於98年3月初至98年4月15日止，確有多達十餘次
    之販賣第二級毒品之情事存在。
  2.再以扣案之帳冊為被告之個人之記錄，而觀諸扣案帳冊所記
    載之內容（見偵卷第19-23頁），其中「S」、「X」、「阿
    賓」、「進」、「出」及相關金錢金額之記載所代表之意義
    ，若非經由被告之供承，實難看出該抽象記載之內容定與販
    賣毒品行為有關，而被告對於帳冊記載之內容又有上開前後
    供述矛盾不一之情形，可信性容有疑義，故尚無法直接由帳
    冊記載之內容即可明確認定被告於帳冊記載之時間內各次毒
    品交易之情形。再者，該帳冊之記載時間應始自98年4月1日
    （帳冊上記載4/1，見偵卷第19頁），是亦無法以該帳冊之
    記載認定被告始自98年3月初即開始與陳素玲有多達十餘次
    販賣第二級毒品之犯行。
  3.又卷附臺灣檢驗科技股份有限公司濫用藥物尿液檢驗報告雖
    顯示被告有施用第二級毒品甲基安非他命之反應，然被告已
    自承其染有施用第二級毒品甲基安非他命之惡習，且曾多次
    向陳素玲購買第二級毒品甲基安非他命以施用，是該尿液檢
    驗報告至多僅能證明被告有於查獲前施用第二級毒品甲基安
    非他命之犯行，而無法以被告有施用第二級毒品之行為佐證
    其於上開期間內有多達十餘次販賣第二級毒品安非他命之犯
    行。另扣案如附表二編號1 、2 所示之之第二級毒品甲基安
    非他命2小包、大麻浸膏3小包，被告皆已明確供述該等毒品
    乃係其於事實欄一、(二)所示之時、地與陳素玲共同販賣第二
    級毒品甲基安非他命所取得之報酬，扣案如附表二編號3所
    示之之第二級毒品甲基安非他命1小包，係被告於事實欄一
    、(三)所示之時、地與陳素玲共同販賣第二級毒品甲基安非他
    命所欲交付買家之毒品，故亦無法以扣案之毒品推論被告於
    98年3月初至98年4月15日止，有上開事實欄所述3次販賣第
    二級毒品甲基安非他命以外之販賣第二級毒品之犯行。
(五)、綜上，檢察官所提出之論據及卷內各項事證，均不足以佐證
    被告有前揭事實欄所載3次販賣第二級毒品甲基安非他命以
    外之販賣第二級毒品之犯行。故本件檢察官對於被告事實欄
    所載犯行以外其餘起訴之犯罪事實，所提出之證據，不足為
    被告有罪之積極證明，其指出之證明方法，亦無從說服法院
    以形成被告有罪之心證，此外，復查無其他積極證據足資證
    明被告有事實欄所載犯行以外檢察官所指被告販賣第二級毒
    品之犯行，基於無罪推定之原則，原審就檢察官所指被告此
    部分販賣第二級毒品之犯行為無罪之諭知，尚無不合。
(六)、檢察官就此部分提起上訴略以：被告已坦承帳冊之內容係幫
    陳素玲送貨之紀錄，其上所記載「進」、「出」之用語即為
    向陳素玲拿毒品或送貨之次數，且觀諸該帳冊之記載自98年
    4月1日迄98年4月13日止，被告記載「進」、「出」確實有
    十餘次之多，被告販賣毒品之時間、價格、數量均已明確，
    僅無載明地點而已，足認被告於偵查中之供述應足採信，被
    告販毒次數為十餘次應可認定云云。然被告就此部分之供述
    前後並非一致，且無法逕依上開帳冊之記載即認定被告確有
    十餘次販賣毒品之行為，此均已詳如上述，此外查無其他補
    強證據可資佐證檢察官所指被告此部分犯罪事實，自難僅以
    上開帳冊及被告已翻異之供述，逕認被告確有此部分犯行。
    檢察官就此部分之上訴，為無理由，應予駁回。
、被告經合法傳喚，無正當理由不到庭，爰不待其陳述，逕行
    判決，併此敘明。
據上論斷，應依刑事訴訟法第369條第1項前段、第364條、第299
條第1項前段、第368條、第371條，毒品危害防制條例第4條第2
項、第6項、第17條第2項、第18條第1項前段、第19條第1項，刑
法第2條第1項但書、第11條前段、第28條、第51條第5款，判決
如主文。
本案經檢察官黃騰耀到庭執行職務。
中    華    民    國   100    年    10    月    5     日
                  刑事第十五庭審判長法  官   沈宜生
                                    法  官   陳坤地
                                    法  官   林明俊
以上正本證明與原本無異。
有罪部分如不服本判決，應於收受送達後十日內向本院提出上訴
書狀，其未敘述上訴之理由者並得於提起上訴後十日內向本院補
提理由書（均須按他造當事人之人數附繕本）「切勿逕送上級法
院」。
無罪部分檢察官如不服本判決，僅得依刑事妥速審判法第9條規
定，應於收受送達後十日內向本院提出上訴書狀，其未敘述上訴
之理由者並得於提起上訴後十日內向本院補提理由書（均須按他
造當事人之人數附繕本）「切勿逕送上級法院」。
刑事妥速審判法第9條：
除前條情形外，第二審法院維持第一審所為無罪判決，提起上訴
之理由，以下列事項為限：
一、判決所適用之法令牴觸憲法。
二、判決違背司法院解釋。
三、判決違背判例。
刑事訴訟法第 377 條至第 379 條、第 393 條第 1 款之規定，
於前項案件之審理，不適用之。
                                    書記官   徐仁豐
中    華    民    國   100    年    10    月    5     日
附錄本案論罪科刑法條：
毒品危害防制條例第4條第2項、第6項
製造、運輸、販賣第二級毒品者，處無期徒刑或7年以上有期徒
刑，得併科新臺幣1千萬元以下罰金。
前5項之未遂犯罰之。
附表一：
┌──┬──────┬───────────────────────┐
│編號│犯罪事實    │                   宣告刑                     │
├──┼──────┼───────────────────────┤
│ 1  │事實欄一、(一)│簡永昌共同販賣第二級毒品，處有期徒刑參年柒月。│
│    │            │扣案如附表三編號1所示之物沒收之。販賣毒品所得 │
│    │            │新臺幣肆仟伍佰元與陳素玲連帶沒收，如全部或一部│
│    │            │不能沒收時，以其財產抵償。                    │
├──┼──────┼───────────────────────┤
│ 2  │事實欄一、(二)│簡永昌共同販賣第二級毒品，處有期徒刑參年柒月。│
│    │            │扣案如附表二編號1、2所示之毒品均沒收銷燬之；扣│
│    │            │案如附表三編號1、2、3所示之物沒收之。         │
│    │            │販賣毒品所得新臺幣仟佰元與陳素玲連帶沒收，如│
│    │            │全部或一部不能沒收時，以其財產抵償。          │
├──┼──────┼───────────────────────┤
│ 3  │事實欄一、(三)│簡永昌共同販賣第二級毒品，未遂，處有期徒刑貳年│
│    │            │。扣案如附表二編號3所示之毒品沒收銷燬之；扣案 │
│    │            │如附表三編號1、4所示之物沒收之。              │
└──┴──────┴───────────────────────┘
附表二：
┌──┬────────────┬───┬─────────────┐
│編號│         物品項目       │所有人│           備註           │
├──┼────────────┼───┼─────────────┤
│ 1  │第二級毒品甲基安非他命2 │簡永昌│見憲兵司令部刑事鑑識中心鑑│
│    │小包（合計淨重0.7154克、│      │定書（原審審訴字卷第20頁）│
│    │因鑑定用罄0.0741克、驗餘│      │                          │
│    │淨重0.6413克）。        │      │                          │
├──┼────────────┼───┼─────────────┤
│ 2  │第二級毒品大麻浸膏3小包 │簡永昌│見法務部調查局濫用藥物實驗│
│    │（合計淨重1.34公克）。  │      │室鑑定書（偵卷第74頁）    │
├──┼────────────┼───┼─────────────┤
│ 3  │第二級毒品甲基安非他命1 │陳素玲│見憲兵司令部刑事鑑識中心鑑│
│    │包（淨重0.7574克、因鑑定│      │定書（原審審訴字卷第20頁）│
│    │用罄0.0714克、驗餘淨重  │      │                          │
│    │0.6860克）。            │      │                          │
└──┴────────────┴───┴─────────────┘
附表三：
┌──┬───────────────────────┬───┐
│編號│                    物品項目                  │所有人│
├──┼───────────────────────┼───┤
│ 1  │行動電話1支                                   │簡永昌│
│    │（含SIM卡2枚，門號0000000000、0000000000號）  │      │
├──┼───────────────────────┼───┤
│ 2  │包裝袋2只                                     │簡永昌│
│    │（用以包裝附表二編號1所示毒品之包裝袋）       │      │
├──┼───────────────────────┼───┤
│ 3  │包裝袋3只                                     │簡永昌│
│    │（用以包裝附表二編號2所示毒品之包裝袋）       │      │
├──┼───────────────────────┼───┤
│ 4  │包裝袋1只                                     │陳素玲│
│    │（用以包裝附表二編號3所示毒品之包裝袋）       │      │
└──┴───────────────────────┴───┘